臺灣臺北地方法院刑事判決
111年度交簡上字第39號
上  訴  人  臺灣臺北地方檢察署檢察官
被      告  許譽耀



上列上訴人因被告公共危險案件，不服本院111年度交簡字第283
號中華民國111年3月23日第一審簡易判決（聲請簡易判決處刑案
號：111年度偵字第4086號），提起上訴，本院管轄之第二審合
議庭判決如下：
    主  文
原判決撤銷。
許譽耀吐氣所含酒精濃度達每公升零點二五毫克以上而駕駛動力
交通工具，處有期徒刑貳月，如易科罰金，以新臺幣壹仟元折算
壹日。
    事  實
一、許譽耀明知服用酒類者，不得駕駛動力交通工具，於民國11
    1年1月17日下午2時30分至40分許止，在新北市新店區中央
    五街某工地，飲用啤酒後，未待酒精退卻，竟基於酒後駕駛
    動力交通工具之犯意，於同日下午2時45分許，自上開工地
    駕駛車牌號碼00-0000號自用小貨車上路。嗣於同日下午2時
    58分許，行經臺北市萬華區環河南路1段與和平西路3段路口
    ，為警攔查，並對其施以吐氣酒精濃度測試，測得其吐氣所
    含酒精濃度達每公升0.28毫克，始悉上情。
二、案經臺北市政府警察局萬華分局（下稱萬華分局）報請臺灣
    臺北地方檢察署檢察官偵查後聲請簡易判決處刑。
    理  由
壹、程序部分
一、本判決所引被告以外之人於審判外所為之陳述，悉經當事人
    於本院準備程序明白表示同意作為證據（見本院111年度交
    簡上字第39號卷【下稱本院卷】第61至62頁），而該等證據
    之取得並無違法情形，且與本件之待證事實，具有關連性，
    核無證明力明顯過低之事由，本院審酌上開證據作成時之情
    況，認為適當，依刑事訴訟法第159條之5第1項所定傳聞例
    外之規定，認有證據能力。
二、其餘資以認定被告犯罪事實之非供述證據，亦查無違反法定
    程序取得之情形，依刑事訴訟法第158條之4規定反面解釋，
    亦具證據能力。
貳、實體部分
一、認定犯罪事實所憑之證據及理由
    上揭事實，業據被告於警詢、偵查、本院審理時均坦承不諱
    （見偵卷第12至13頁、第56頁、本院卷第60頁、第92至93頁
    ），並有臺北市政府警察局吐氣酒精濃度檢測程序暨拒測法
    律效果確認單、財團法人台灣商品檢測驗證中心呼氣酒精測
    試器檢定合格證書、酒精呼氣測定紀錄表、臺北市政府警察
    局舉發違反道路交通管理事件通知單在卷可稽（見偵卷第31
    至35頁），是被告上開任意性自白與事實相符，應可採信。
    本件事證明確，被告犯行堪以認定，應予依法論科。
二、論罪科刑與撤銷原審判決之理由
  ㈠按行為後法律有變更者，適用行為時之法律；但行為後之法
    律有利於行為人者，適用最有利於行為人之法律，刑法第2
    條第1項定有明文。查被告行為後，刑法第185條之3第1項規
    定業於111年1月28日修正公布、同年月30日生效施行，修正
    前該規定之法定刑為「處2年以下有期徒刑，得併科20萬元
    以下罰金」，修正後則規定為「處3年以下有期徒刑，得併
    科30萬元以下罰金」，修正後之規定提高原有期徒刑及罰金
    刑之法定最高刑度，故經比較新舊法結果，修正後之規定並
    未較有利於被告，本件仍應適用被告行為時即修正前刑法第
    185條之3第1項第1款規定。核被告所為，係犯修正前刑法第
    185條之3第1項第1款之吐氣所含酒精濃度達每公升0.25毫克
    以上而駕駛動力交通工具罪。
  ㈡原審以被告罪證明確，予以論罪科刑，固非無見，然被告犯
    行應適用修正前刑法第185條之3第1項第1款規定，原審誤適
    用修正後刑法第185條之3第1項第1款規定，容有未當。檢察
    官上訴意旨稱原審判決適用法規有誤，為有理由，應由本院
    予以撤銷改判。
  ㈢聲請簡易判決處刑書固記載被告於前案施用毒品案件執行完
    畢後5年內故意為本案犯行，請本院審酌是否依刑法第47條
    第1項累犯規定加重其刑等語，惟於本院準備程序時，檢察
    官表示因本案與前案施用毒品案件之罪質、法益均不相同，
    不再為累犯加重其刑之主張（見本院卷第61頁）。是檢察官
    就構成累犯之事實及應加重其刑之事項，未為主張並具體指
    出證明之方法，且被告前案施用毒品案件之罪質及侵害法益
    顯與本案不相同，本案自不能對被告論以累犯及加重其刑。
  ㈣爰以行為人責任為基礎，審酌被告明知酒精成分會影響意識
    、行為之控制能力，飲酒後駕車極易產生危險，對其他用路
    人安全危害甚大，仍於吐氣酒精濃度達每公升0.28毫克情形
    下，貿然駕車上路，所為誠屬不該；惟念被告犯罪後坦承犯
    行之態度；兼衡被告於本院審理時自陳高中畢業之智識程度
    、目前從事粗工之經濟生活狀況（見本院卷第95頁）、犯罪
    情節、動機、目的及素行等一切情狀，量處如主文第2項所
    示之刑，並諭知易科罰金之折算標準。
據上論斷，依刑事訴訟法455條之1第1項、第3項、第369條第1項
前段、第364條、第299條第1項前段，判決如主文。
本件經檢察官徐則賢聲請簡易判決處刑、提起上訴，檢察官高光
萱到庭執行職務。
中華民國111年6月30日
　　　　　　　　　刑事第七庭　 審判長法　官  廖建傑
　　　　　　　　　　　　　　　　　　 法　官  王星富
　　　　　　　　　　　　　　　　　　 法　官  吳旻靜
上正本證明與原本無異。
不得上訴。
                                     書記官  陳怡君
中　　華　　民　　國　　111 　年　　7 　　月　　1 　　日
附錄本案論罪科刑法條全文　　　　　　　　　　　　　　　　
修正前中華民國刑法第185條之3
駕駛動力交通工具而有下列情形之一者，處2年以下有期徒刑，
得併科20萬元以下罰金：
一、吐氣所含酒精濃度達每公升零點二五毫克或血液中酒精濃度
    達百分之零點零五以上。
二、有前款以外之其他情事足認服用酒類或其他相類之物，致不
    能安全駕駛。
三、服用毒品、麻醉藥品或其他相類之物，致不能安全駕駛。
因而致人於死者，處3年以上10年以下有期徒刑；致重傷者，處1
年以上7年以下有期徒刑。
曾犯本條或陸海空軍刑法第54條之罪，經有罪判決確定或經緩起
訴處分確定，於五年內再犯第1項之罪因而致人於死者，處無期
徒刑或5年以上有期徒刑；致重傷者，處3年以上10年以下有期徒
刑。